臺灣新竹地方法院刑事判決　　　　　 100年度審交訴字第84號
公　訴　人　臺灣新竹地方法院檢察署檢察官
被　　　告　羅興隆
上列被告因公共危險等案件，經檢察官提起公訴（100年度偵字
第9532號），本院依簡式審判程序判決如下：
    主  文
羅興隆犯過失傷害罪，處有期徒刑貳月；又犯肇事致人傷害逃逸
罪，累犯，處有期徒刑捌月，應執行有期徒刑玖月。
    事  實
一、羅興隆前曾於民國95年間因違反毒品危害防制條例案件，
    經本院於95年8 月10日以95年度易字第96號判處有期徒刑8
    月，於95年9 月4 日確定，又經本院於96年7 月16日以96年
    度聲減字第354 號裁定減為有期徒刑4 月確定；又於96年
    2 月間因竊盜案件，經臺灣屏東地方法院於96年4 月27日以
    96年度易字第192 號判處有期徒刑1 年6 月，於96年5 月28
    日確定，又經臺灣屏東地院於96年8 月24日以96年度聲減字
    第1769號裁定減為有期徒刑9 月確定；又於96年5 月間因
    違反毒品危害防制條例案件，經臺灣屏東地院於96年7 月17
    日以96年度易字第455 號判處有期徒刑2 年，減為有期徒刑
    1 年，又經臺灣高等法院高雄分院於96年9 月20日以96年度
    上易字第813 號撤銷原判決，改判有期徒刑10月，減為有期
    徒刑5 月，於96年9 月20日確定。嗣上揭、案件，經臺
    灣高等法院高雄分院於96年12月27日以96年度聲字第1367號
    裁定應執行有期徒刑1 年1 月，於96年12月27日確定。嗣上
    揭案件接續執行，於97年8 月3 日縮刑期滿執行完畢。
二、羅興隆於民國98年9月8日晚間，駕駛車號JT─2227號自用小
    客車，沿新竹縣竹北市○○路由東往西方向行駛，於同日晚
    間9 時許，行經新竹縣竹北市○○路與博愛街口時，本應遵
    守道路交通標誌、標線、號誌之指示，並注意車前狀況，隨
    時採取必要之安全措施，且依當時天候晴、夜間有照明、路
    面乾燥無障礙物、視距良好等情形觀之，並無不能注意之情
    事，竟仍疏於注意，為逃避巡邏員警攔查，而闖越紅燈逆向
    行駛，不慎撞及沿新竹縣竹北市○○街由南往北方向行駛、
    由楊玉葉騎乘之車號685─BRB號重型機車，致楊玉葉受有右
    肩挫傷疑合併韌帶受傷、右手挫傷、右膝及左下肢挫傷、右
    上背擦傷等傷害，羅興隆明知已駕車肇事致人受傷，竟未採
    取救護措施，亦未留於現場並報警處理，另基於肇事逃逸之
    犯意，旋即駕車逃離現場。嗣經警查閱車號JT─2227號自用
    小客車之車籍資料、違規紀錄，始循情查悉上情。
二、案經楊玉葉訴由新竹縣政府警察局竹北分局報告臺灣新竹地
    方法院檢察署檢察官偵查起訴。
    理    由
一、本件被告羅興隆所犯為刑法第185 條之4 肇事逃逸罪及同法
    第284 條第1 項前段之過失傷害罪，均非死刑、無期徒刑、
    最輕本刑為3 年以上有期徒刑之罪，或高等法院管轄第一審
    之案件，被告於本院準備程序進行中，就被訴事實為有罪之
    陳述，經本院合議庭認合於刑事訴訟法第273 條之1 第1 項
    之規定，裁定進行簡式審判程序，合先敘明。
二、被告羅興隆於前揭時地，過失傷害及肇事逃逸之犯行，業經
    被告於警詢、偵查及本院審理時坦承不諱，並有證人即告訴
    人楊玉葉之指述綦詳、核與證人楊順政、徐玉坤、黃茂興、
    李文生及呂學霖於偵查中之證述情節相符，且有道路交通事
    故現場圖、道路交通事故調查報告表（一）（二）各1 份、
    現場照片12張、東元綜合醫院診斷證明書1 份在卷可稽。足
    認被告前開所為自白確與事實相符而堪採信，本案事證已臻
    明確，被告前揭犯行洵堪認定。
三、核被告羅興隆所為，係犯刑法第185 條之4 肇事逃逸罪及同
    法第284 條第1 項前段之過失傷害罪。被告所為上揭2 罪，
    犯意各別，行為互殊，應予分論併罰。又被告前曾於95年間
    因違反毒品危害防制條例案件，經本院於95年8 月10日以95
    年度易字第96號判處有期徒刑8 月，於95年9 月4 日確定，
    又經本院於96年7 月16日以96年度聲減字第354 號裁定減為
    有期徒刑4 月確定；又於96年2 月間因竊盜案件，經臺灣
    屏東地方法院於96年4 月27日以96年度易字第192 號判處有
    期徒刑1 年6 月，於96年5 月28日確定，又經臺灣屏東地院
    於96年8 月24日以96年度聲減字第1769號裁定減為有期徒刑
    9 月確定；又於96年5 月間因違反毒品危害防制條例案件
    ，經臺灣屏東地院於96年7 月17日以96年度易字第455 號判
    處有期徒刑2 年，減為有期徒刑1 年，又經臺灣高等法院高
    雄分院於96年9 月20日以96年度上易字第813 號撤銷原判決
    ，改判有期徒刑10月，減為有期徒刑5 月，於96年9 月20日
    確定。嗣上揭、案件，經臺灣高等法院高雄分院於96年
    12月27日以96年度聲字第1367號裁定應執行有期徒刑1 年1
    月，於96年12月27日確定。嗣上揭案件接續執行，於97年8
    月3 日縮刑期滿執行完畢等情，有臺灣新竹地方法院檢察署
    刑案資料查註紀錄表及臺灣高等法院被告前案紀錄表各1 份
    在卷可參，其於受有期徒刑之執行完畢後，5 年以內故意再
    犯本案肇事致人傷害逃逸罪，乃有期徒刑以上之罪，就該部
    分犯罪為累犯，應依刑法第47條第1 項之規定，加重其刑。
    爰審酌被告羅興隆因駕駛自小客車有上揭過失行為而肇事，
    致告訴人楊玉葉受傷後，竟不即時救護現場受傷之人，反而
    離開肇事現場，除造成肇事責任無法釐清外，並可能導致受
    傷之人傷勢擴大，惡性不輕，且犯後未與告訴人達成和解、
    告訴人所受傷害程度，暨被告之智識程度、品行、犯罪動機
    、情節、目的等一切情狀，分別量處如主文所示之刑，及定
    其應執行之刑。
據上論斷，爰依刑事訴訟法刑事訴訟法第273 條之1 第1 項、第
299 條第1項前段、刑法第185 條之4 、第284 條第1 項前段、
第47條第1 項、第51條第5 款，判決如主文。
本案經檢察官黃淑美到庭執行職務。
中    華    民    國   100    年    12    月    29    日
                  刑事第九庭      法  官      王銘勇
以上正本證明與原本無異。
如不服本判決應於收受本判決後10日內向本院提出上訴書狀，上
訴書狀應敘述具體理由。上訴書狀未敘述上訴理由者，應於上訴
期間屆滿後20日內補提理由書狀於本院( 均須按他造當事人之人
數附繕本 )「切勿逕送上級法院」。
中    華    民    國   100    年    12    月    29    日
                                  書記官      許弘杰
附錄本案論罪科刑法條全文：
中華民國刑法第185條之4
（肇事遺棄罪）
駕駛動力交通工具肇事，致人死傷而逃逸者，處 6 月以上 5 年
以下有期徒刑。
中華民國刑法第284條
（過失傷害罪）
因過失傷害人者，處 6 月以下有期徒刑、拘役或 5 百元以下罰
金，致重傷者，處 1 年以下有期徒刑、拘役或 5 百元以下罰金
。